# 请教陈版及各位大佬，冷门限制性股票激励计划如何处理？

提问人：kinter2020 时间：2020-08-21 09:57:35
跟据现实中的案例，A公司回购自身股票激励员工，员工以优惠价格认购该限售股；当公司年度经营业绩达到一定水平，及个人评价达标后，该限售股在满 12 个月、 24 个月、 36 个月可以分批解锁。如未达约定业绩，公司以认购款+同期利息向员工回购股票。
疑问：
①员工认购股票该如何账务处理？
《中华人民共和国公司法》第 143 条规定，企业可回购本公司股份奖励给本公司职工，用于收购的资金应当从公司的税后利润中支付；请教一下，此次认购属于公司法该条款中的“奖励”吗？公司收到员工认购款与对应库存库账面价值的差额计入什么科目？
②是否需要确认回购义务，如需确认，回购时的同期利息如何确认及账务处理？
③在限售期，是否按照员工服务月份数，预计未来可解锁人数，确认管理费用及资本公积？请教不可解锁的部分该如何处理？
④未约定现金股利是否可以撤回，是否可以直接作为不可撤回进行处理？
感谢陈版及各位大佬指教~

回答人：chenyiwei
对此类交易，应结合《企业会计准则解释第 7 号》第五条规定确定如何进行会计处理。
企业从二级市场回购股票时，按实际回购成本借记库存股。
授予员工时，按收到员工缴纳的认购价款，借记银行存款，贷记“其他应付款——限制性股票回购义务”。
其他事项的处理，和《企业会计准则解释第 7 号》第五条的其他规定一致。
公司收到员工认购款与对应库存库账面价值的差额，暂不进行账务处理，后续解锁时，按库存股账面价值与其他应付款账面价值之间的差额调整资本公积。
涉及回购时支付利息的，按期计提利息支出，借记财务费用——利息支出，贷记“其他应付款——限制性股票回购义务”。日后如果解锁，回购义务解除，这部分利息支出也不冲回。
对现金股利是否可撤销的问题，还是建议由公司进一步明确，不可擅自判断及处理。

提问人：kinter2020 时间：2020-09-12 16:17:00
请教陈版，公司收到员工认购款与对应库存库账面价值的差额，暂不进行账务处理，是否有依据？
我的理解是此类型股权激励应将业务看做回购股票注销+向职工发行限制性股票
若库存库账面价值的差额暂不进行账务处理，则该业务的处理结果就不能与“回购股票注销+向职工发行限制性股票”业务实质结果一致。此外，限制性股票已经登记在职工个人名下，账上仍是库存股，是否合适？
感谢陈版赐教~

回答人：chenyiwei
仍是合适的。“限制性股票已经登记在职工个人名下，账上仍是库存股”的情况，即使是增发新股作为限制性股票，也同样存在。